臺灣臺中地方法院刑事判決　　　　　　　　　　　　　九十一年度交易字第二五號
　　公　訴　人　臺灣台中地方法院檢察署檢察官
　　被　　　告　甲○○
　　選任辯護人　鄭雪櫻
右列被告因過失傷害案件，經檢察官提起公訴（九十年度偵字第一四二七０號），本
院判決如左：
    主  文
甲○○因過失傷害人致重傷，處有期徒刑柒月。
    事  實
一、甲○○於民國九十年六月十六日十四時許，駕駛車牌號碼ＯＹ─９０５０號自用
    小客車，沿臺中縣神岡鄉○○路，由豐原往神岡方向行駛，行經臺中縣神岡鄉○
    ○路八九六號前（即三０二檳榔店對面）時，原應注意汽車在同一車道行駛時，
    除超越前車外，後車與前車間應保持隨時可以煞停之距離；又汽車行駛時，駕駛
    人應注意車前狀況，並隨時採取必要之安全措施，而依當時日間天氣晴朗、路面
    無缺陷亦無障礙物，並無不能注意之情形，竟疏於注意及此，因前方某不明車輛
    緊急煞車，甲○○急將方向盤往右打，將ＯＹ─９０５０號自用小客車轉往右方
    慢車道閃避，適有劉憶騎乘腳踏車沿臺中縣神岡鄉○○路，由神岡往豐原方向
    ，逆向行駛於中山路慢車道，甲○○所駕駛前開車輛之右前方正面撞及劉靜憶所
    騎乘腳踏車之前方，劉憶因而受有頭部外傷併左側硬腦膜下血腫、頭部、臉部
    以及前胸多處撕裂傷、右側遠端橈骨骨折等傷害，導致劉靜憶迄今右上眼皮仍無
    法完全覆蓋、意識不清、記憶力極差、右側肢體縮變型之重傷害。甲○○繼又將
    自用小客車轉往左方，再撞及機車騎士林秋煌，致林秋煌倒地受傷（未據提出告
    訴）。甲○○於肇事後犯罪被發覺前，以0000000000號行動電話撥打
    一一０報警，自首而接受裁判。
二、案經劉憶之父乙○○訴由臺中縣警察局豐原分局報請臺灣臺中地方法院檢察署
    檢察官偵查起訴。
    理  由
一、訊據被告甲○○固不否認有於右揭時地撞及劉憶致其受有重傷之事實，惟矢口
    否認有何過失，辯稱伊當時是受前方汽車忽然緊急煞車，為避免追撞，才導致碰
    撞逆向行駛之被害人劉憶所騎乘之腳踏車云云，惟查，被告於肇事時，前方既
    有證人林秋煌騎乘ＢＺＸ─７７７號機車及被告所指稱某車牌號碼不詳之車輛，
    被告即應與前車保持隨時可以煞停之行車安全間距，並於行進中注意車前狀況，
    以便隨時採取必要之安全措施，詎被告並未與前車保持適當間距，以致煞車不及
    而肇事，其自有過失。此外前開犯罪事實復據證人林秋煌、張水木、劉福地證述
    綦詳，並有沙鹿童綜合醫院梧棲分院診斷證明書二紙、照片二十六幀附卷可稽。
    而被害人劉憶自九十年六月十六日因本件車禍受傷送沙鹿童綜合醫院治療後，
    至九十年十一月二十日為止，仍有右上眼皮及額頭部份植皮後，眼皮無法完全覆
    蓋之處，需再次手術矯治，劉憶意識仍未完全清楚，情緒控制不佳，且記憶力
    極差，右側肢體縮變型，生活起居全需他人協助完成，仍在復建治療中，惟就其
    目前狀況，日後亦不可能完全恢復正常等情，有童綜合醫院九十年十一月二十日
    （９０）童醫字第五二八號函附卷為憑，足證被害人劉憶確實因本件車禍受有
    重大難治之傷害。按汽車在同一車道行駛時，除超越前車外，後車與前車之間應
    保持隨時可以煞停之距離；且汽車行駛時，駕駛人應注意車前狀況，並隨時採取
    必要之安全措施。道路交通安全規則第九十四條第一項、第三項定有明文。被告
    駕車自應注意上述道路交通安全規定，而依當時路況又無不能注意之情形，竟疏
    不注意為之，以致肇事，其有過失甚為顯然。而被害人劉憶縱有逆向行駛於慢
    車道之情形，惟本件車禍係因被告突然轉至慢車道所導致，被告若不行駛至慢車
    道，則將不致產生本件車禍，故被害人之逆向行駛並非本件車禍之肇致原因。況
    本件經送請台灣省台中縣區車輛行車事故鑑定委員會鑑定及台灣省汽車肇事覆議
    鑑定委員會覆議結果，亦持相同看法，有鑑定意見書及覆議函可稽，益證被告之
    行為有過失，被告所辯自無可採。被害人因本件車禍受有重大難治之傷害，被告
    之過失駕駛行為，核與被害人之受傷間，具有相當因果關係。罪證明確，被告過
    失犯行洵堪認定。
二、核被告所為，係犯刑法第二百八十四條第一項後段之過失傷害致重傷罪。被告於
    肇事後、犯罪被發覺前，以其所使用之0000000000號行動電話撥打一
    一０報警，並向前往事故現場處理之臺中縣警察局豐原分局社口派出所員警王中
    豪自首，而接受裁判，業據證人王中豪證述在卷，並有通聯紀錄一紙附卷為憑，
    應依刑法第六十二條前段之規定減輕其刑。爰審酌被告過失情節不輕，告訴人所
    受之重傷害程度，肇事後除強制險外僅賠償被害人新台幣十一萬餘元，且未與被
    告達成和解，及其無犯罪紀錄，素行良好，有卷附臺灣高等法院被告全國前案紀
    錄表可稽等一切情狀，量處如主文所示之刑，以示懲儆。
據上論斷，應依刑事訴訟法第二百九十九條第一項前段，刑法第二百八十四條第一項
後段，第六十二條前段，罰金罰鍰提高標準條例第一條前段，判決如主文。
中      華      民      國      九十一      年    十      月      十一  日
                                台灣台中地方法院交通法庭
                                        法  官  王  靜  秋
右正本證明與原本無異。
如不服本判決，應於送達後十日內向本院提出上訴狀（須附繕本），上訴於台灣高等
法院台中分院。
                                        書記官
中      華      民      國      九十一      年    十      月      十一  日
附錄論罪科刑法條
刑法第二百八十四條第一項
    因過失傷害人者，處六月以下有期徒刑，拘役或五百元以下罰金，致重傷者，處
  一年以下有期徒刑、拘役或五百元以下罰金。
